臺灣基隆地方法院刑事判決　　　　　　　100年度訴字第508號
公　訴　人　臺灣基隆地方法院檢察署檢察官
被　　　告　薛佳玲
選任辯護人　黃柏彰律師
上列被告因違反毒品危害防制條例案件，經檢察官提起公訴（10
0 年度偵字第1621號號），暨追加起訴及移送併辦（100 年度偵
字第3892號），本院判決如下：
    主  文
薛佳玲犯如附表一所示之販賣第一級毒品罪、如附表二所示之販
賣第二級毒品罪，均累犯，各處刑、宣告沒收如附表一、附表二
「罪名及應處刑罰」欄之所示。應執行有期徒刑拾肆年，未據扣
案之販賣第一級、第二級毒品所得財物合計新臺幣貳萬壹仟伍佰
元，沒收之，如全部或一部分不能沒收時，以其財產抵償之；扣
案之i talk手機（序號：000000000000000 ）壹支，沒收之；未
據扣案之手機貳支、「0000000000」、「0000000000」及「0000
000000」SIM 卡門號，均沒收之，如全部或一部不能沒收時，追
徵其價額。
    事  實
一、薛佳玲前因施用第二級毒品案件，經本院以94年度易字第57
    0 號判決判處有期徒刑5 月確定，於民國95年5 月12日易科
    罰金執行完畢。又因持有第一級毒品案件，經本院以97年度
    基簡字第1608號判決判處有期徒刑3 月確定，於98年4 月24
    日易科罰金執行完畢。
二、薛佳玲明知海洛因、安非他命分屬毒品危害防制條例第2 條
    第2 項所明定列管之第一級、第二級毒品，不得非法持有、
    販賣，猶分別基於意圖營利，販賣第一級毒品海洛因、第二
    級毒品安非他命以牟利之犯意，以所有之i talk手機（序號
    ：000000000000000 ）搭配「0000000000」門號、另手機搭
    配「0000000000」門號，另支手機搭配門號「0000000000」
    與附表一、附表二所示之交易對象聯絡，進而先後分別販賣
    第一級毒品海洛因予附表一所示之交易對象、販賣第二級毒
    品安非他命予附表二所示之交易對象。嗣基隆市警察局第一
    分局接獲合理情資，認薛佳玲涉嫌販賣第一級、第二級毒品
    ，遂依通訊保障及監察法之相關規定，檢附事證陳送臺灣基
    隆地方法院檢察署檢察官聲請本院核發通訊監察書（99年度
    聲監字第475 號、100 年度聲監續字第37號、第98號、第15
    1 號），就薛佳玲持用之「0000000000」、「0000000000」
    、「0000000000」、「0000000000」行動門號進行監聽側錄
    ，且於100 年4 月7 日晚間6 時30分許，持臺灣基隆地方法
    院檢察署檢察官核發之拘票，在基隆市○○區○○路176 號
    ，拘提薛佳玲到案，薛佳玲於檢察官偵訊時並提出上開其所
    有供聯繫販賣毒品所用之i talk手機1 支及與本案其販賣毒
    品無相關聯之open講門號卡（編號：000000000000000 ）扣
    案，因而查悉上情。
三、案經基隆市警察局第一分局報告臺灣基隆地方法院檢察署檢
    察官偵查後起訴暨追加起訴。
    理  由
壹、程序事項
一、關於追加起訴：
    按刑事案件於第一審辯論終結前，得就與本案相牽連之犯罪
    ，追加起訴，刑事訴訟法第265 條第1 項定有明文；而所謂
    相牽連之案件，則係指刑事訴訟法第七條所列之：一、一人
    犯數罪者。二、數人共犯一罪或數罪者。三、數人同時在同
    一處所各別犯罪者。四、犯與本罪有關係之藏匿人犯、湮滅
    證據、偽證、贓物各罪者。又追加起訴之目的既係為求訴訟
    經濟，則其究否相牽連之案件，當應從起訴形式而為觀察。
    查公訴人係以一人犯數罪為由，於本院原所受理100 年度訴
    字第508 號被告薛佳玲違反毒品危害防制條例案件於第一審
    言詞辯論終結前，又以100 年度偵字第3892號追加起訴書追
    加起訴被告另案違反毒品危害防制條例罪嫌（即附表一編號
    3 、9 所示販賣第一級毒品海洛因及附表二編號1 、2 所示
    販賣第二級毒品安非他命之事實），經本院以100 年度訴字
    第678 號受理，自該等追加起訴之形式及程序觀察，與刑事
    訴訟法第7 條第1 款所指「一人犯數罪」之要件及同法第26
    5 條第1 項之「於第一審言詞辯論終結前」規定相符。從而
    ，本件之追加起訴程序應屬合法。
二、關於證據能力：
  (一)按被告之自白，非出於強暴、脅迫、利誘、詐欺、疲勞訊問
    、違法羈押或其他不正之方法，且與事實相符者，得為證據
    ，刑事訴訟法第156 條第1 項定有明文。查被告薛佳玲並未
    抗辯本案其於檢察官偵查中及本院審理時所為不利於己之供
    述有非任意性之情形，本院亦查無明顯事證，有不正詢問之
    情，應認其自白具有任意性，且查與事實相符（詳後認定）
    ，是本案被告於警詢、偵訊時之自白自均具有證據能力。
  (二)次按被告以外之人於審判外之言詞或書面陳述，除法律有規
    定外，不得作為證據，刑事訴訟法第159 條第1 項雖定有明
    文；惟按被告以外之人於審判外之陳述，雖不符前四條之規
    定，而經當事人於審判程序同意作為證據，法院審酌該言詞
    陳述或書面陳述作成時之情況，認為適當者，亦得為證據。
    當事人、代理人或辯護人於法院調查證據時，知有第159 條
    第1 項不得為證據之情形，而未於言詞辯論終結前聲明異議
    者，視為有前項之同意，刑事訴訟法第159 條之5 亦有明定
    。經查，證人吳秀珍、陳漢丞、高仕杰、曾至宏及朱宏亮等
    人於警詢、偵訊時之陳述，雖核均屬審判外之陳述，然公訴
    人、被告及辯護人均未於言詞辯論終結前就證據能力表示爭
    執，且本院審酌前揭證據之作成或取得，復無基於不正方法
    或顯不可信之情形，揆諸前揭規定，應均有證據能力。
  (三)繼按偵查犯罪機關依法定程式監聽之錄音，如已踐行調查證
    據程序，固非不可採為認定犯罪事實之基礎，惟監聽錄音製
    作之譯文，如僅為偵查犯罪機關單方面製作，而被告或訴訟
    關係人對其真實性復有爭執，法院自應勘驗該監聽之錄音踐
    行調查證據程式，以確認該監聽錄音譯文之真實性，定其取
    捨，不得逕以該監聽錄音之譯文，採為認定被告有罪之基礎
    ；是以司法警察機關依法定程式取得通訊監察書實施監聽之
    錄音並製作譯文，該譯文內容確與監聽錄音內容相符者，該
    份具有合法性與真實性之通訊監察譯文，始得作為證據。卷
    附監聽譯文，係由本院核發通訊監察書監聽所得，有本院99
    年度聲監字第475 號、100 年度聲監續字第37號、第98號、
    第151 號通訊監察書可憑，並非違法取得之證據，被告亦未
    否認上開監聽錄音或其譯文失真不實，或爭執其有不可信之
    情形，且已踐行調查證據程序，應認有證據能力。
  (四)本件扣案之i talk手機（序號：000000000000000 ）1 支，
    係被告主動提出交由檢察官扣案（見100 年度偵字第1621號
    卷第116-117 頁），依刑事訴訟法第158 條之4 的反面解釋
    ，自得為本案之證據。
貳、實體事項
一、認定犯罪事實所憑之證據及理由：
  (一)被告如附表一所示販賣第一級毒品海洛因、如附表二所示販
    賣第二級毒品安非他命之事實，迭據被告於警詢、偵訊及本
    院審理時坦承在卷，核與附表一、附表二所示證人即向被告
    購買毒品之吳秀珍、陳漢丞、高仕杰、曾至宏及朱宏亮等人
    於警詢、偵訊時指證之情節大致相符，且有如附表一、附表
    二所示通訊監察譯文附卷可稽，復有i talk手機（序號：00
    0000000000000 ）1 支扣案可佐，被告之自白核與事實相符
    ，可以採信
  (二)按販賣毒品之所謂販賣行為，係行為人基於營利之目的，而
    販入或賣出毒品而言。販賣毒品者，其主觀上須有營利之意
    圖，且客觀上有販賣之行為即足構成，至於實際上是否已經
    獲利則非所問。即於有償讓與他人之初，係基於營利之意思
    ，並著手實施，而因故無法高於購入之原價出售，最後不得
    不以原價或低於原價讓與他人時，仍屬販賣行為。必也始終
    無營利之意思，縱以原價或低於原價有償讓與他人，方難謂
    為販賣行為，而僅得以轉讓罪論處（最高法院93年度臺上字
    第1651號判決意旨參照）。次按販賣毒品之行為，本無一定
    之公定價格，是其各次買賣之價格，當亦各有差異，而或隨
    供需雙方之資力、關係之深淺、需求之數量、貨源之充裕與
    否、販賣者對於資金之需求如何即殷切與否，以及政府查緝
    之態度，進而為各種不同之風險評估，而為機動性之調整，
    是其價格標準，自非一成不變，且販賣者從各種「價差」、
    「量差」、「純度（如摻入葡萄糖等物）」謀取利潤方式，
    或有差異，然其所圖利益之非法販賣行為目的，則屬相同，
    並無二致。因之，販賣利得，除經行為人坦承，或其價量至
    臻明確，確實難以究其原委。然按一般民眾普遍認知毒品之
    非法交易，向為政府查禁森嚴且重罰不寬貸，衡諸常情，倘
    非有利可圖絕無平白甘冒被重罰高度風險之理，從而，舉凡
    其有償交易，除足反證其確另基於某種非圖利本意之關係外
    ，通常尚難因無法查悉其買進、賣出之差價，而諉無營利之
    意思，或阻卻販賣犯行之追訴（最高法院87年臺上字第3164
    號判決意旨參照）；即就本案情節而論，被告與證人吳秀珍
    、陳漢丞、高仕杰、曾至宏及朱宏亮彼此間，並非至親而無
    特殊情誼，是以常情研判，倘非有利可圖，諒被告應無甘冒
    觸犯重罪之風險，同以販入第一級毒品海洛因、第二級毒品
    安非他命之純度、價格，甚至低於原價或無償轉讓毒品予前
    開證人吳秀珍、陳漢丞、高仕杰、曾至宏及朱宏亮之客觀可
    能。其次，證人吳秀珍、陳漢丞、高仕杰、曾至宏及朱宏亮
    與被告之毒品上手素不相識，此觀證人吳秀珍、陳漢丞、高
    仕杰、曾至宏及朱宏亮須透過被告價購第一級毒品海洛因、
    第二級毒品安非他命等情節自明；是證人吳秀珍、陳漢丞、
    高仕杰、曾至宏及朱宏亮既不可能逕與「被告毒品上手」直
    接聯繫，亦不可能得悉「被告向關此毒品上手取得第一級毒
    品海洛因、第二級毒品安非他命之實際過程及其對價」，則
    自人性角度而為觀察，被告居中坐地起價，甚至「上下其手
    」，利用本次轉手機會而從中賺取數量甚微之「價差」乃至
    「量差」之可能，客觀上當亦無可排除。遑論毒品交易屢為
    政府檢警單位嚴予取締之犯罪，法律並就此懸有重典處罰，
    則自常情事理而論，倘僅「單純居中調貨」乃至「單純合資
    」而別無其他利益可圖，諒被告主觀上亦必無「為證人吳秀
    珍、陳漢丞、高仕杰、曾至宏及朱宏亮犯險取貨」之意願。
    準此，被告如附表一所示各次價賣第一級毒品海洛因、如附
    表二所示各次價買第二級毒品安非他命，無非係為圖取額外
    之價格利益，此應無可疑。換言之，被告主觀上顯然有藉此
    營利之意圖，即其價賣之時，主觀上，必有營利之意圖及販
    賣之故意，事甚灼明。
  (三)綜上所述，本案事證已明，被告如附表一所示販賣第一級毒
    品海洛因、如附表二所示販賣第二級毒品安非他命之行為，
    均堪認定，應依法論科。
二、論罪科刑：
  (一)查海洛因、安非他命核屬毒品危害防制條例第2 條第2 項所
    明定列管之第一級、第二級毒品。是核被告如附表一所示之
    行為，均係犯毒品危害防制條例第4 條第1 項之販賣第一級
    毒品罪，如附表二所示之行為，均係犯同條例第4 條第2 項
    之販賣第二級毒品罪。被告販賣毒品前、後，持有第一級毒
    品海洛因、第二級毒品安非他命之低度行為，各應為其販賣
    之高度行為所吸收，均不另論罪。
  (二)被告上開所犯18次販賣第一級毒品罪、2 次販賣第二級毒品
    罪，犯意各別，行為不同，應予分論併罰。
  (三)被告有如事實欄一所載犯罪科刑及刑之執行情形，此有臺灣
    高等法院被告前案紀錄表在卷可稽，其於有期徒刑執行完畢
    後，5 年以內故意再犯本件最重本刑有期徒刑以上之罪，雖
    應依刑法第47條第1 項規定，論以累犯而就其所犯各罪分別
    加重其刑；然因本案所涉販賣第一級毒品罪之法定本刑為「
    死刑」或「無期徒刑」之部分，及所涉販賣第二級毒品罪之
    法定本刑為「無期徒刑」之部分，依法均不得加重，故僅得
    就所涉販賣第一級毒品罪之法定本刑為「併科罰金」之部分
    ，及所涉販賣第二級毒品罪之法定本刑為「七年以上有期徒
    刑」、「併科罰金」之部分，分別加重其刑。
  (四)按刑之量定，為求個案裁判之妥當性，法律固賦予法院裁量
    權，但此項裁量權之行使，除應依刑法第57條規定，審酌行
    為人及其行為等一切情狀，為整體之評價，並應顧及比例原
    則，俾使罪刑均衡，輕重得宜，以契合社會之法律感情。又
    刑法第59條規定犯罪之情狀可憫恕者，得酌量減輕其刑，其
    所謂「犯罪之情狀」，與同法第57條規定科刑時應審酌之一
    切情狀，並非有截然不同之領域，於裁判上酌減其刑時，應
    就犯罪一切情狀（包括第57條所列舉之10款事項），予以全
    盤考量，審酌其犯罪有無可憫恕之事由（即有無特殊之原因
    與環境，在客觀上足以引起一般同情，以及宣告法定低度刑
    ，是否猶嫌過重等等），以為判斷（最高法院95年度臺上字
    第6157號判決意旨參照）。而毒品危害防制條例就販賣毒品
    所設之法定刑度，均遠較其它犯罪為重，然同為販賣毒品者
    ，其原因動機不一，犯罪情節未必盡同，或有大盤毒梟者，
    亦有中、小盤之分，甚或僅止於吸毒者友儕間為求互通有無
    之有償交付，是其態樣顯非可一概而論，即其販賣行為所造
    成危害社會之程度亦非可等量齊觀，故倘依其情狀處以相當
    之有期徒刑，即足以懲儆，並可達防衛社會之目的者，自非
    不可依客觀之犯行與主觀之惡性二者加以考量其情狀，是否
    有可憫恕之處，適用刑法第59條之規定酌量減輕其刑，期使
    個案裁判之量刑，能斟酌至當，符合比例原則（最高法院97
    年度臺上字第2652號判決意旨可參）。查被告販賣第一級毒
    品海洛因、第二級毒品安非他命予他人施用，固戕害他人之
    身心，惟念其行為當時尚無販賣毒品前科，對重典之認識不
    夠深切，且其本案所涉販賣第一級毒品海洛因、第二級毒品
    安非他命之數量尚微，被告從中所圖得之利益亦非至鉅，而
    與販賣毒品之數量達數公斤以上之嚴重危害社會治安情形不
    同，其惡性顯與大量走私進口或長期販賣毒品之所謂「大盤
    」或「中盤」毒販有間，是倘不論其情節輕重，而一律就被
    告本案之所犯，論處販賣第一級毒品罪之法定本刑「死刑」
    或「無期徒刑」，或論處販賣第二級毒品罪之法定本刑「無
    期徒刑」或「七年以上有期徒刑」，衡情均屬猶嫌過重，並
    有傷人民對法律之情感，即就全部犯罪情節觀之，猶屬法重
    而情輕，是自客觀以言，即尚有可憫恕之處，爰依刑法第59
    條之規定，就所犯毒品危害防制條例第4 條第1 項之販賣第
    一級毒品罪及同條第2 項之販賣第二級毒品罪，減輕其刑。
  (五)按「犯第四條至第八條之罪於偵查及審判中均自白者，減輕
    其刑。」毒品危害防制條例第17條第2 項定有明文。茲被告
    既於偵查及審判中均自白犯罪，爰依上開規定，就所犯毒品
    危害防制條例第4 條第1 項之販賣第一級毒品罪及同條第2
    項之販賣第二級毒品罪，遞予減輕其刑。
  (六)本院審酌被告販賣第一級毒品海洛因、第二級毒品安非他命
    予人施用，使人沉迷毒癮而無法自拔，輕則戕害施用者之身
    心健康，重則引發各種犯罪，而為社會治安敗壞之源頭，對
    於社會平和秩序實有相當程度之危害，佐以被告素行、生活
    狀況、智識程度、販賣毒品之犯罪動機、目的、販賣毒品之
    數量、份量及所得利潤，併其於偵查及審判中均自白犯罪而
    未飾詞推諉之犯後態度等一切情狀，分別就其所犯各量處如
    附表一、附表二「罪名及應處刑罰」欄所示之刑，並定其應
    執行之刑如主文所示。
  (七)本案供犯罪所用或因犯罪所得財物之沒收：
    按犯毒品危害防制條例第4 條至第9 條、第12條、第13條或
    第14條第1 項、第2 項之罪者，其供犯罪所用或因犯罪所得
    之財物均沒收之，如全部或一部不能沒收時，追徵其價額或
    以其財產抵償之，毒品危害防制條例第19條第1 項定有明文
    ，且此上開規定核屬相對義務沒收之規定，是自有刑法第38
    條第1 項第3 款、第3 項前段規定之適用，即以屬犯人所有
    者，方得宣告沒收。再者，毒品危害防制條例第19條第1 項
    既採義務沒收主義（相對義務沒收），則其犯罪所得之對價
    ，不問其中成本若干，利潤多少，固應全部諭知沒收；惟因
    法條既明文「因犯罪所得之財物」，是其沒收範圍必以犯人
    實際所得者為限，苟無所得或尚未取得，即無從為沒收、追
    徵或以財產抵償之諭知（最高法院96年度臺上字第2331號判
    決意旨參照）；此外，本條所稱「追徵其價額」者，亦必限
    於所沒收之物為金錢以外之其他財物而無法沒收時，始有追
    徵其價額之可言，俾使其繳納與原物相當之價額，惟倘所得
    財物為金錢而無法沒收時，當應以其財產抵償，而不生追徵
    價額之問題（蓋倘犯罪所得之金錢為新臺幣時，因其本身即
    為我國現行貨幣價值之表示，是自不發生追徵其價額之問題
    ）。經查：
    1.被告如附表一各編號所示販賣第一級毒品海洛因之所得、
      如附表二所示販賣第二級毒品安非他命之所得，悉未據扣
      案，爰依毒品危害防制條例第19條第1 項規定，於所犯各
      該罪名項下，併予宣告沒收，如全部或一部不能沒收時，
      以其財產抵償之。
    2.扣案之i talk手機（序號：000000000000000 ）1 支、未
      據扣案之手機2 支及「0000000000」、「0000000000」與
      「0000000000」SIM 卡門號，核係被告所有供聯絡如附表
      一所示販賣第一級毒品海洛因及如附表二所示販賣第二級
      毒品安非他命之所用，已據被告供明在卷，爰併依毒品危
      害防制條例第19條第1 項規定，分別於所犯各該罪名項下
      ，宣告沒收之，如全部或一部不能沒收時，追徵其價額。
  (八)至扣案之open講門號卡（編號：000000000000000 ）1 張，
    查與被告本案犯罪事實無涉，復非違禁物，查無沒收依據，
    自不得予以宣告沒收，附此敘明。
三、臺灣基隆地方法院檢察署檢察官以100 年度偵字第3892號移
    送併辦之犯罪事實（即被告如附表一編號10、15所示販賣第
    一級毒品海洛因予高仕杰之犯罪事實），核與同署以100 年
    度偵字第1621號起訴書起訴之犯罪事實相同（即起訴書附表
    三編號1 、3 所示之被告販賣第一級毒品海洛因予高仕杰之
    犯罪事實），爰將上開檢察官移送併辦之相關卷證併入本案
    次為訴訟資料，附此敘明。
據上論斷，應依刑事訴訟法第299 條第1 項前段，毒品危害防制
條例第4 條第1 項、第2 項、第17條第2 項、第19條第1 項，刑
法第11條、第47條第1 項、第59條、第51條第5 款，判決如主文
。
本案經檢察官黃佳權到庭執行職務。
中    華    民    國    100   年    10    月    12    日
                  刑事第二庭審判長法  官  王福康
                                  法  官  羅貞元
                                  法  官  劉桂金
以上正本證明與原本無異。
如不服本判決應於收受送達後10日內向本院提出上訴書狀，並應
敘述具體理由；其未敘述上訴理由者，應於上訴期間屆滿後20日
內向本院補提理由書(均須按他造當事人之人數附繕本)「切勿逕
送上級法院」。
中    華    民    國   100    年    10    月    12    日
                                  書記官  許元又
附錄論罪法條：
毒品危害防制條例第4 條第1 項、第2 項
製造、運輸、販賣第一級毒品者，處死刑或無期徒刑；處無期徒
刑者，得併科新臺幣2 千萬元以下罰金。
製造、運輸、販賣第二級毒品者，處無期徒刑或7 年以上有期徒
刑，得併科新臺幣1 千萬元以下罰金。
附表一：
┌─┬────┬────┬────┬──────────────┬───────────────┐
│編│交易時間│交易對象│交易數量│被告供述、證人證言及監聽譯文│罪  名  及  應  處  刑  罰    │
│號├────┤        ├────┤                            │                              │
│  │交易地點│        │價    格│                            │                              │
├─┼────┼────┼────┼──────────────┼───────────────┤
│1 │99年12月│吳秀貞  │海洛因 1│(1)被告薛佳玲之自白：        │薛佳玲販賣第一級毒品，累犯，處│
│  │30日上午│        │小包（數│ 偵查：                   │有期徒刑柒年捌月。未據扣案之販│
│  │9 時20分│        │量不詳）│   100年度偵字第1621號卷(一)第│賣第一級毒品所得財物新臺幣壹仟│
│  │許      │        │        │   118頁                    │元，沒收之，如全部或一部不能沒│
│  ├────┤        ├────┤ 庭訊：                   │收時，以其財產抵償之；未據扣案│
│  │基隆市精│        │新臺幣（│   (1)100.4.8(100年度聲羈字第│之手機壹支及「0000000000」號SI│
│  │一路28號│        │下同）  │     43號卷第15頁)          │M 卡壹枚，均沒收之，如全部或一│
│  │巷口附近│        │1,000 元│   (2)100.5.31(100年度偵聲字 │部不能沒收時，追徵其價額。    │
│  │        │        │        │     第26號卷第17頁)        │                              │
│  │        │        │        │   (3)100.7.21(100年度訴字第 │                              │
│  │        │        │        │     508號卷第18頁)         │                              │
│  │        │        │        │   (4)100.8.3(100年度訴字第  │                              │
│  │        │        │        │     508號卷第40頁)         │                              │
│  │        │        │        │(2)證人吳秀貞之證言：        │                              │
│  │        │        │        │ 警詢：                   │                              │
│  │        │        │        │   100年度偵字第1621號卷(一)第│                              │
│  │        │        │        │   26頁背面                 │                              │
│  │        │        │        │ 偵查：                   │                              │
│  │        │        │        │   100年度偵字第1621號卷(一)第│                              │
│  │        │        │        │   99頁                     │                              │
│  │        │        │        │(3)通訊監察書：              │                              │
│  │        │        │        │  100年度偵字第1621號卷(一)第 │                              │
│  │        │        │        │  39-41頁                   │                              │
│  │        │        │        │(4)監聽譯文：                │                              │
│  │        │        │        │  100年度偵字第1621號卷(一)第 │                              │
│  │        │        │        │  18頁                      │                              │
├─┼────┼────┼────┼──────────────┼───────────────┤
│2 │99年12月│吳秀貞  │海洛因 1│(1)被告薛佳玲之自白：        │薛佳玲販賣第一級毒品，累犯，處│
│  │31日晚上│        │小包（數│ 偵查：                   │有期徒刑柒年捌月。未據扣案之販│
│  │7 時許  │        │量不詳）│   100年度偵字第1621號卷(一)第│賣第一級毒品所得財物新臺幣壹仟│
│  │        │        │        │   118頁                    │元，沒收之，如全部或一部不能沒│
│  ├────┤        ├────┤ 庭訊：                   │收時，以其財產抵償之；扣案之it│
│  │基隆市精│        │1,000元 │   (1)100.4.8(100年度聲羈字第│alk 手機壹支（序號：0000000000│
│  │一路與仁│        │        │     43號卷第16頁)          │59778 ），沒收之；未據扣案之「│
│  │五路轉角│        │        │   (2)100.5.31(100年度偵聲字 │0000000000」號SIM 卡壹枚，沒收│
│  │某電動玩│        │        │     第26號卷第17頁)        │之，如全部或一部不能沒收時，追│
│  │具店內  │        │        │   (3)100.7.21(100年度訴字第 │徵其價額。                    │
│  │        │        │        │     508 號卷第18頁)        │                              │
│  │        │        │        │   (4)100.8.3(100年度訴字第  │                              │
│  │        │        │        │     508號卷第40頁)         │                              │
│  │        │        │        │(2)證人吳秀貞之證言：        │                              │
│  │        │        │        │ 警詢：                   │                              │
│  │        │        │        │   100年度偵字第1621號卷(一)第│                              │
│  │        │        │        │   27頁                     │                              │
│  │        │        │        │ 偵查：                   │                              │
│  │        │        │        │   100年度偵字第1621號卷(一)第│                              │
│  │        │        │        │   99頁                     │                              │
│  │        │        │        │(3)通訊監察書：              │                              │
│  │        │        │        │  100年度偵字第1621號卷(一)第 │                              │
│  │        │        │        │  39-41頁                   │                              │
│  │        │        │        │(4)監聽譯文：                │                              │
│  │        │        │        │  100年度偵字第1621號卷(一)第 │                              │
│  │        │        │        │  18頁                      │                              │
│  │        │        │        │(5)扣案之i talk手機1支(序號  │                              │
│  │        │        │        │  000000000000000)          │                              │
├─┼────┼────┼────┼──────────────┼───────────────┤
│3 │100年1月│曾至弘  │海洛因 1│(1)被告薛佳玲之自白：        │薛佳玲販賣第一級毒品，累犯，處│
│  │4 日上午│        │小包（數│ 警詢：                   │有期徒刑柒年捌月。未據扣案之販│
│  │10時10分│        │量不詳）│   100年度偵字第1621號卷(一)第│賣第一級毒品所得財物新臺幣壹仟│
│  │許      │        │        │   8頁至背面                │元，沒收之，如全部或一部不能沒│
│  ├────┤        ├────┤ 偵查：                   │收時，以其財產抵償之；扣案之it│
│  │基隆市安│        │1,000元 │   100年度偵字第1621號卷(一)第│alk 手機壹支（序號：0000000000│
│  │一路與成│        │        │   114頁                    │59778 ），沒收之；未據扣案之「│
│  │功二路交│        │        │ 庭訊：                   │0000000000」號SIM 卡壹枚，沒收│
│  │界附近  │        │        │   (1)100.4.8(100年度聲羈字第│之，如全部或一部不能沒收時，追│
│  │        │        │        │     43號卷第16頁)          │徵其價額。                    │
│  │        │        │        │   (2)100.5.31(100年度偵聲字 │                              │
│  │        │        │        │     第26號卷第17頁)        │                              │
│  │        │        │        │   (3)100.8.3(100年度訴字第  │                              │
│  │        │        │        │     508號卷第43-44頁)      │                              │
│  │        │        │        │(2)證人曾至弘之證言：        │                              │
│  │        │        │        │ 警詢：                   │                              │
│  │        │        │        │   100年度他字第673 號卷第62│                              │
│  │        │        │        │   頁                       │                              │
│  │        │        │        │ 偵查：                   │                              │
│  │        │        │        │   100年度他字第673 號卷第47│                              │
│  │        │        │        │   頁                       │                              │
│  │        │        │        │(3)通訊監察書：              │                              │
│  │        │        │        │  100年度偵字第1621號卷(一)第 │                              │
│  │        │        │        │  39-41頁                   │                              │
│  │        │        │        │(4)監聽譯文：                │                              │
│  │        │        │        │  100年度偵字第1621號卷(一)第 │                              │
│  │        │        │        │  12頁至背面                │                              │
│  │        │        │        │(4)扣案之i talk手機1支(序號  │                              │
│  │        │        │        │  000000000000000)          │                              │
├─┼────┼────┼────┼──────────────┼───────────────┤
│4 │100年1月│陳漢丞  │海洛因 1│(1)被告薛佳玲之自白：        │薛佳玲販賣第一級毒品，累犯，處│
│  │6日下午3│        │小包（數│ 偵查：                   │有期徒刑柒年捌月。未據扣案之販│
│  │時50分許│        │量不詳）│   100年度偵字第1621號卷(二)第│賣第一級毒品所得財物新臺幣壹仟│
│  ├────┤        ├────┤   79-80頁)                 │元，沒收之，如全部或一部不能沒│
│  │基隆市警│        │1,000元 │ 庭訊：                   │收時，以其財產抵償之；扣案之it│
│  │察局第一│        │        │   (1)100.5.31(100年度偵聲字 │alk 手機壹支（序號：0000000000│
│  │分局對面│        │        │     第26號卷第17頁)        │59778 ）沒收之；未據扣案之「09│
│  │某電動玩│        │        │   (2)100.7.21(100年度訴字第 │00000000」號SIM 卡壹枚，沒收之│
│  │具店內  │        │        │     508 號卷第18頁)        │，如全部或一部不能沒收時，追徵│
│  │        │        │        │   (3)100.8.3(100年度訴字第  │其價額。                      │
│  │        │        │        │     508號卷第40-41頁)      │                              │
│  │        │        │        │(2)證人陳漢丞之證言：        │                              │
│  │        │        │        │ 警詢：                   │                              │
│  │        │        │        │   100年度偵字第1621號卷(二)第│                              │
│  │        │        │        │   8頁背面                  │                              │
│  │        │        │        │ 偵查：                   │                              │
│  │        │        │        │   (1)100.4.19(100年度偵字第 │                              │
│  │        │        │        │     1621號卷(二)第22-23頁)   │                              │
│  │        │        │        │   (2)100.5.16(100年度偵字第 │                              │
│  │        │        │        │     1621號卷(二)第79-80頁)   │                              │
│  │        │        │        │(3)通訊監察書：              │                              │
│  │        │        │        │  100年度偵字第1621號卷(一)第 │                              │
│  │        │        │        │  39-41頁                   │                              │
│  │        │        │        │(4)監聽譯文：                │                              │
│  │        │        │        │  100年度偵字第1621號卷(一)第 │                              │
│  │        │        │        │  14頁背面                  │                              │
│  │        │        │        │(5)扣案之i talk手機1支(序號  │                              │
│  │        │        │        │  000000000000000)          │                              │
├─┼────┼────┼────┼──────────────┼───────────────┤
│5 │100年1月│陳漢丞  │海洛因 1│(1)被告薛佳玲之自白：        │薛佳玲販賣第一級毒品，累犯，處│
│  │7日下午5│        │小包（數│ 警詢：                   │有期徒刑柒年捌月。未據扣案之販│
│  │時30分許│        │量不詳）│   100年度偵字第1621號卷(二)第│賣第一級毒品所得財物新臺幣壹仟│
│  ├────┤        ├────┤   41頁                     │元，沒收之，如全部或一部不能沒│
│  │基隆市安│        │1,000元 │ 偵查：                   │收時，以其財產抵償之；扣案之it│
│  │一路與成│        │        │   (1)100.4.29(100年度偵字第 │alk 手機壹支（序號：0000000000│
│  │功二路口│        │        │     1621號卷(二)第52-53頁)   │59778），沒收之；未據扣案之「 │
│  │某腳踏車│        │        │   (2)100.5.16(100年度偵字第 │0000000000」號SIM 卡壹枚，沒收│
│  │店前    │        │        │     1621號卷(二)第80頁)      │之，如全部或一部不能沒收時，追│
│  │        │        │        │ 庭訊：                   │徵其價額。                    │
│  │        │        │        │   (1)100.5.31(100年度偵聲字 │                              │
│  │        │        │        │     第26號卷第17頁)        │                              │
│  │        │        │        │   (2)100.7.21(100年度訴字第 │                              │
│  │        │        │        │     508 號卷第18-19頁)     │                              │
│  │        │        │        │   (3)100.8.3(100年度訴字第  │                              │
│  │        │        │        │     508號卷第41頁)         │                              │
│  │        │        │        │(2)證人陳漢丞之證言：        │                              │
│  │        │        │        │ 警詢：                   │                              │
│  │        │        │        │   100年度偵字第1621號卷(二)第│                              │
│  │        │        │        │   8頁背面                  │                              │
│  │        │        │        │ 偵查：                   │                              │
│  │        │        │        │   (1)100.4.19(100年度偵字第 │                              │
│  │        │        │        │     1621號卷(二)第23頁)      │                              │
│  │        │        │        │   (2)100.5.16(100年度偵字第 │                              │
│  │        │        │        │     1621號卷(二)第80頁)      │                              │
│  │        │        │        │(3)通訊監察書：              │                              │
│  │        │        │        │  100年度偵字第1621號卷(一)第 │                              │
│  │        │        │        │  39-41頁                   │                              │
│  │        │        │        │(4)監聽譯文：                │                              │
│  │        │        │        │  100年度偵字第1621號卷(一)第 │                              │
│  │        │        │        │  14頁背面                  │                              │
│  │        │        │        │(5)扣案之i talk手機1支(序號  │                              │
│  │        │        │        │  000000000000000)          │                              │
├─┼────┼────┼────┼──────────────┼───────────────┤
│6 │100年1月│陳漢丞  │海洛因 1│(1)被告薛佳玲之自白：        │薛佳玲販賣第一級毒品，累犯，處│
│  │11日上午│        │小包（數│ 偵查：                   │有期徒刑柒年捌月。未據扣案之販│
│  │8 時30分│        │量不詳）│   100年度偵字第1621號卷(二)第│賣第一級毒品所得財物新臺幣壹仟│
│  │許      │        │        │   80頁)                    │元，沒收之，如全部或一部不能沒│
│  ├────┤        ├────┤ 庭訊：                   │收時，以其財產抵償之；扣案之it│
│  │基隆市警│        │1,000元 │   (1)100.5.31(100年度偵聲字 │alk 手機壹支（序號：0000000000│
│  │察局第一│        │        │     第26號卷第17頁)        │59778 ）沒收之；未據扣案之「09│
│  │分局對面│        │        │   (2)100.7.21(100年度訴字第 │00000000」號SIM 卡壹枚，沒收之│
│  │某電動玩│        │        │     508 號卷第19頁)        │，如全部或一部不能沒收時，追徵│
│  │具店內  │        │        │   (3)100.8.3(100年度訴字第  │其價額。                      │
│  │        │        │        │     508號卷第41頁)         │                              │
│  │        │        │        │(2)證人陳漢丞之證言：        │                              │
│  │        │        │        │ 警詢：                   │                              │
│  │        │        │        │   100年度偵字第1621號卷(二)第│                              │
│  │        │        │        │   9頁至背面                │                              │
│  │        │        │        │ 偵查：                   │                              │
│  │        │        │        │    (1)100.4.19(100年度偵字第│                              │
│  │        │        │        │      1621號卷(二)第24頁)     │                              │
│  │        │        │        │    (2)100.5.16(100年度偵字第│                              │
│  │        │        │        │      1621號卷(二)第80-81頁)  │                              │
│  │        │        │        │(3)通訊監察書：              │                              │
│  │        │        │        │  100年度偵字第1621號卷(一)第 │                              │
│  │        │        │        │  39-41頁                   │                              │
│  │        │        │        │(4)監聽譯文：                │                              │
│  │        │        │        │  100年度偵字第1621號卷(一)第 │                              │
│  │        │        │        │  15頁                      │                              │
│  │        │        │        │(5)扣案之i talk手機1支(序號  │                              │
│  │        │        │        │  000000000000000)          │                              │
├─┼────┼────┼────┼──────────────┼───────────────┤
│7 │100年1月│陳漢丞  │海洛因 1│(1)被告薛佳玲之自白：        │薛佳玲販賣第一級毒品，累犯，處│
│  │13日下午│        │小包（數│ 偵查：                   │有期徒刑柒年捌月。未據扣案之販│
│  │2時許   │        │量不詳）│   100年度偵字第1621號卷(二)第│賣第一級毒品所得財物新臺幣壹仟│
│  ├────┤        ├────┤   81頁)                    │元，沒收之，如全部或一部不能沒│
│  │基隆市中│        │1,000元 │ 庭訊：                   │收時，以其財產抵償之；扣案之it│
│  │華路49號│        │        │   (1)100.5.31(100年度偵聲字 │alk 手機壹支（序號：0000000000│
│  │前      │        │        │     第26號卷第17頁)        │59778 ），沒收之；未據扣案之「│
│  │        │        │        │   (2)100.7.21(100年度訴字第 │0000000000」號SIM 卡壹枚，沒收│
│  │        │        │        │     508 號卷第19頁)        │之，如全部或一部不能沒收時，追│
│  │        │        │        │   (3)100.8.3(100年度訴字第  │徵其價額。                    │
│  │        │        │        │     508號卷第41頁)         │                              │
│  │        │        │        │(2)證人陳漢丞之證言：        │                              │
│  │        │        │        │ 警詢：                   │                              │
│  │        │        │        │   100年度偵字第1621號卷(二)第│                              │
│  │        │        │        │   9頁背面                  │                              │
│  │        │        │        │ 偵查：                   │                              │
│  │        │        │        │    (1)100.4.19(100年度偵字第│                              │
│  │        │        │        │      1621號卷(二)第24頁)     │                              │
│  │        │        │        │    (2)100.5.16(100年度偵字第│                              │
│  │        │        │        │      1621號卷(二)第81頁)     │                              │
│  │        │        │        │(3)通訊監察書：              │                              │
│  │        │        │        │  100年度偵字第1621號卷(一)第 │                              │
│  │        │        │        │  39-41頁                   │                              │
│  │        │        │        │(4)監聽譯文：                │                              │
│  │        │        │        │  100年度偵字第1621號卷(一)第 │                              │
│  │        │        │        │  15頁背面                  │                              │
│  │        │        │        │(5)扣案之i talk手機1支(序號  │                              │
│  │        │        │        │  000000000000000)          │                              │
├─┼────┼────┼────┼──────────────┼───────────────┤
│8 │100年1月│吳秀貞  │海洛因 1│(1)被告薛佳玲之自白：        │薛佳玲販賣第一級毒品，累犯，處│
│  │18日下午│        │小包（數│ 偵查：                   │有期徒刑柒年捌月。未據扣案之販│
│  │4 時10分│        │量不詳）│   100年度偵字第1621號卷(一)第│賣第一級毒品所得財物新臺幣壹仟│
│  │許      │        │        │   118頁                    │元，沒收之，如全部或一部不能沒│
│  ├────┤        ├────┤ 庭訊：                   │收時，以其財產抵償之；扣案之it│
│  │基隆市精│        │1,000元 │   (1)100.4.8(100年度聲羈字第│alk 手機壹支（序號：0000000000│
│  │一路與仁│        │        │     43號卷第16-17頁)       │59778 ），沒收之；未據扣案之「│
│  │五路轉角│        │        │   (2)100.5.31(100年度偵聲字 │0000000000」號SIM 卡壹枚，沒收│
│  │某電動玩│        │        │     第26號卷第17頁)        │之，如全部或一部不能沒收時，追│
│  │具店內  │        │        │   (3)100.7.21(100年度訴字第 │徵其價額。                    │
│  │        │        │        │     508 號卷第18頁)        │                              │
│  │        │        │        │   (4)100.8.3(100年度訴字第  │                              │
│  │        │        │        │     508號卷第40頁)         │                              │
│  │        │        │        │(2)證人吳秀貞之證言：        │                              │
│  │        │        │        │ 警詢：                   │                              │
│  │        │        │        │   100年度偵字第1621號卷(一)27│                              │
│  │        │        │        │   頁背面                   │                              │
│  │        │        │        │ 偵查：                   │                              │
│  │        │        │        │   100年度偵字第1621號卷(一)第│                              │
│  │        │        │        │   100頁                    │                              │
│  │        │        │        │(3)通訊監察書：              │                              │
│  │        │        │        │  100年度偵字第1621號卷(一)第 │                              │
│  │        │        │        │  39-41頁                   │                              │
│  │        │        │        │(4)監聽譯文：                │                              │
│  │        │        │        │  100年度偵字第1621號卷(一)第 │                              │
│  │        │        │        │  18頁反面                  │                              │
│  │        │        │        │(5)扣案之i talk手機1支(序號  │                              │
│  │        │        │        │  000000000000000)          │                              │
├─┼────┼────┼────┼──────────────┼───────────────┤
│9 │100年1月│曾至弘  │海洛因 1│(1)被告薛佳玲之自白：        │薛佳玲販賣第一級毒品，累犯，處│
│  │19日下午│        │小包（數│ 偵查：                   │有期徒刑柒年捌月。未據扣案之販│
│  │4 時20分│        │量不詳）│   100年度他字第673 號卷第76│賣第一級毒品所得財物新臺幣壹仟│
│  │許      │        │        │   頁                       │元，沒收之，如全部或一部不能沒│
│  ├────┤        ├────┤ 庭訊：                   │收時，以其財產抵償之；扣案之it│
│  │基隆市中│        │1,000元 │   (1)100.5.31(100年度偵聲字 │alk 手機壹支（序號：0000000000│
│  │華路附近│        │        │     第26號卷第17頁)        │59778 ），沒收之；未據扣案之「│
│  │        │        │        │   (2)100.8.3(100年度訴字第  │0000000000」號SIM 卡壹枚，沒收│
│  │        │        │        │     508號卷第43-44頁)      │之，如全部或一部不能沒收時，追│
│  │        │        │        │(2)證人曾至弘之證言：        │徵其價額。                    │
│  │        │        │        │ 警詢：                   │                              │
│  │        │        │        │   100年度他字第673 號卷第63│                              │
│  │        │        │        │   頁                       │                              │
│  │        │        │        │ 偵查：                   │                              │
│  │        │        │        │   100年度他字第673 號卷第69│                              │
│  │        │        │        │   -70頁)                   │                              │
│  │        │        │        │(3)通訊監察書：              │                              │
│  │        │        │        │  100年度偵字第1621號卷(一)第 │                              │
│  │        │        │        │  39-41頁                   │                              │
│  │        │        │        │(4)監聽譯文：                │                              │
│  │        │        │        │  100年度偵字第1621號卷(一)第 │                              │
│  │        │        │        │  12頁反面至13頁            │                              │
│  │        │        │        │(5)扣案之i talk手機1支(序號  │                              │
│  │        │        │        │  000000000000000)          │                              │
├─┼────┼────┼────┼──────────────┼───────────────┤
│10│100年1月│高仕杰  │海洛因 1│(1)被告薛佳玲之自白：        │薛佳玲販賣第一級毒品，累犯，處│
│  │28日晚上│        │小包（數│ 偵查：                   │有期徒刑柒年捌月。未據扣案之販│
│  │6時許   │        │量不詳）│   100年度偵字第1621號卷(二)第│賣第一級毒品所得財物新臺幣壹仟│
│  ├────┤        ├────┤   95-96頁)                 │元，沒收之，如全部或一部不能沒│
│  │基隆市仁│        │1,000元 │ 庭訊：                   │收時，以其財產抵償之；未據扣案│
│  │五路東和│        │        │   (1)100.5.31(100年度偵聲字 │之手機壹支及「0000000000」號SI│
│  │電子遊戲│        │        │     第26號卷第17頁)        │M卡 壹枚，均沒收之，如全部或一│
│  │場      │        │        │   (2)100.7.21(100年度訴字第 │部不能沒收時，追徵其價額。    │
│  │        │        │        │     508號卷第20頁)         │                              │
│  │        │        │        │   (4)100.8.3(100年度訴字第  │                              │
│  │        │        │        │     508號卷第42頁)         │                              │
│  │        │        │        │(2)證人高仕杰之證言：        │                              │
│  │        │        │        │  偵查：                    │                              │
│  │        │        │        │   (1)100.4.11(100年度偵字第 │                              │
│  │        │        │        │     1621號卷(一)第161頁）    │                              │
│  │        │        │        │   (2)100.5.16(100年度偵字第 │                              │
│  │        │        │        │     1621號卷(二)第76頁)      │                              │
│  │        │        │        │   (3)100.6.15(100年度偵字第 │                              │
│  │        │        │        │     1621號卷(二)第95頁)      │                              │
│  │        │        │        │(3)通訊監察書：              │                              │
│  │        │        │        │  100年度偵字第1621號卷(一)第 │                              │
│  │        │        │        │  42-44頁                   │                              │
│  │        │        │        │(4)監聽譯文：                │                              │
│  │        │        │        │  100年度偵字第1621號卷(一)第 │                              │
│  │        │        │        │  19頁                      │                              │
├─┼────┼────┼────┼──────────────┼───────────────┤
│11│100年2月│高仕杰  │海洛因 1│(1)被告薛佳玲之自白：        │薛佳玲販賣第一級毒品，累犯，處│
│  │11日上午│        │小包（數│ 警詢：                   │有期徒刑柒年捌月。未據扣案之販│
│  │6時許   │        │量不詳）│   (1)100.4.7(100年度偵字第  │賣第一級毒品所得財物新臺幣壹仟│
│  ├────┤        ├────┤     1621號卷(一)第10頁)      │元，沒收之，如全部或一部不能沒│
│  │基隆市中│        │1,000元 │   (2)100.4.29(100年度偵字第 │收時，以其財產抵償之；未據扣案│
│  │華路49號│        │        │     1621號卷(二)第40頁背面)  │之手機壹支及「0000000000」號SI│
│  │前      │        │        │ 偵查：                   │M卡 壹枚，均沒收之，如全部或一│
│  │        │        │        │   (1)100.4.8(100年度偵字第  │部分不能沒收時，追徵其價額。  │
│  │        │        │        │     1621號卷(一)第119-120頁) │                              │
│  │        │        │        │   (2)100.4.29(100年度偵字第 │                              │
│  │        │        │        │     1621號卷(二)第52頁)      │                              │
│  │        │        │        │   (3)100.6.15(100年度偵字第 │                              │
│  │        │        │        │     1621號卷(二)第96頁)      │                              │
│  │        │        │        │ 庭訊：                   │                              │
│  │        │        │        │   (1)100.4.8(100年度聲羈字第│                              │
│  │        │        │        │     43號卷第17頁)          │                              │
│  │        │        │        │   (2)100.5.31(100年度偵聲字 │                              │
│  │        │        │        │     第26號卷第17頁)        │                              │
│  │        │        │        │   (3)100.7.21(100年度訴字第 │                              │
│  │        │        │        │     508 號卷第20頁)        │                              │
│  │        │        │        │   (4)100.8.3(100年度訴字第  │                              │
│  │        │        │        │     508號卷第42頁)         │                              │
│  │        │        │        │(2)證人高仕杰之證言：        │                              │
│  │        │        │        │  偵查：                    │                              │
│  │        │        │        │   (1)100.5.16(100年度偵字第 │                              │
│  │        │        │        │     1621號卷(二)第75-76頁)   │                              │
│  │        │        │        │   (2)100.6.15(100年度偵字第 │                              │
│  │        │        │        │     1621號卷(二)第96頁)      │                              │
│  │        │        │        │(3)通訊監察書：              │                              │
│  │        │        │        │  100年度偵字第1621號卷(一)第 │                              │
│  │        │        │        │  42-44頁                   │                              │
│  │        │        │        │(4)監聽譯文：                │                              │
│  │        │        │        │  100年度偵字第1621號卷(一)第 │                              │
│  │        │        │        │  19頁至反面                │                              │
├─┼────┼────┼────┼──────────────┼───────────────┤
│12│100年2月│吳秀貞  │海洛因 1│(1)被告薛佳玲之自白：        │薛佳玲販賣第一級毒品，累犯，處│
│  │11日晚上│        │小包（數│ 偵查：                   │有期徒刑柒年捌月。未據扣案之販│
│  │7時許   │        │量不詳）│   (1)100.4.8(100年度偵字第  │賣第一級毒品所得財物新臺幣壹仟│
│  ├────┤        ├────┤     1621號卷(一)第118-119頁) │元，沒收之，如全部或一部不能沒│
│  │基隆市崇│        │1,000元 │   (2)100.7.7(100年度偵字第  │收時，以其財產抵償之；扣案之it│
│  │德路十方│        │        │     1621號卷(二)第108頁)     │alk 手機壹支（序號：0000000000│
│  │大覺寺前│        │        │ 庭訊：                   │59778 ），沒收之；未據扣案之「│
│  │        │        │        │   (1)100.4.8(100年度聲羈字第│0000000000」號SIM 卡壹枚，沒收│
│  │        │        │        │     43號卷第17頁)          │之，如全部或一部不能沒收時，追│
│  │        │        │        │   (2)100.5.31(100年度偵聲字 │徵其價額。                    │
│  │        │        │        │     第26號卷第17頁)        │                              │
│  │        │        │        │   (3)100.7.21(100年度訴字第 │                              │
│  │        │        │        │     508 號卷第18頁)        │                              │
│  │        │        │        │   (4)100.8.3(100年度訴字第  │                              │
│  │        │        │        │     508號卷第40頁)         │                              │
│  │        │        │        │(2)證人吳秀貞之證言：        │                              │
│  │        │        │        │ 警詢：                   │                              │
│  │        │        │        │   100年度偵字第1621號卷(一)第│                              │
│  │        │        │        │   27頁背面至28頁           │                              │
│  │        │        │        │ 偵查：                   │                              │
│  │        │        │        │   (1)100.4.7(100年度偵字第  │                              │
│  │        │        │        │     1621號卷(一)第100-101頁) │                              │
│  │        │        │        │   (2)100.7.7(100年度偵字第  │                              │
│  │        │        │        │     1621號卷(二)第108-109頁) │                              │
│  │        │        │        │(3)通訊監察書：              │                              │
│  │        │        │        │  100年度偵字第1621號卷(一)第 │                              │
│  │        │        │        │  42-44頁                   │                              │
│  │        │        │        │(4)監聽譯文：                │                              │
│  │        │        │        │  100年度偵字第1621號卷(一)第 │                              │
│  │        │        │        │  18頁反面                  │                              │
│  │        │        │        │(5)扣案之i talk手機1支(序號  │                              │
│  │        │        │        │  000000000000000)          │                              │
├─┼────┼────┼────┼──────────────┼───────────────┤
│13│100年2月│陳漢丞  │海洛因 1│(1)被告薛佳玲之自白：        │薛佳玲販賣第一級毒品，累犯，處│
│  │18日下午│        │小包（數│ 偵查：                   │有期徒刑柒年捌月。未據扣案之販│
│  │1 時30分│        │量不詳）│   100年度偵字第1621號卷(二)第│賣第一級毒品所得財物新臺幣壹仟│
│  │許      │        │        │   81頁)                    │元，沒收之，如全部或一部不能沒│
│  ├────┤        ├────┤ 庭訊：                   │收，以其財產抵償之；未據扣案之│
│  │基隆市警│        │1,000元 │   (1)100.5.31(100年度偵聲字 │手機壹支及「0000000000」號SIM │
│  │察局第一│        │        │     第26號卷第17頁)        │卡壹枚，均沒收之，如全部或一部│
│  │分局對面│        │        │   (2)100.7.21(100年度訴字第 │不能沒收時，追徵其價額。      │
│  │某電動玩│        │        │     508 號卷第19頁)        │                              │
│  │具店內  │        │        │   (3)100.8.3(100年度訴字第  │                              │
│  │        │        │        │     508號卷第41頁)         │                              │
│  │        │        │        │(2)證人陳漢丞之證言：        │                              │
│  │        │        │        │ 警詢：                   │                              │
│  │        │        │        │   100年度偵字第1621號卷(二)第│                              │
│  │        │        │        │   9頁背面                  │                              │
│  │        │        │        │ 偵查：                   │                              │
│  │        │        │        │    (1)100.4.19(100年度偵字第│                              │
│  │        │        │        │      1621號卷(二)第24頁)     │                              │
│  │        │        │        │    (2)100.5.16(100年度偵字第│                              │
│  │        │        │        │      1621號卷(二)第81頁)     │                              │
│  │        │        │        │(3)通訊監察書：              │                              │
│  │        │        │        │  100年度偵字第1621號卷(一)第 │                              │
│  │        │        │        │  42-44頁                   │                              │
│  │        │        │        │(4)監聽譯文：                │                              │
│  │        │        │        │  100年度偵字第1621號卷(一)第 │                              │
│  │        │        │        │  15頁反面                  │                              │
├─┼────┼────┼────┼──────────────┼───────────────┤
│14│100年3月│陳漢丞  │海洛因 1│(1)被告薛佳玲之自白：        │薛佳玲販賣第一級毒品，累犯，處│
│  │8日上午8│        │小包（數│ 偵查：                   │有期徒刑柒年捌月。未據扣案之販│
│  │時許    │        │量不詳）│   100年度偵字第1621號卷(二)第│賣第一級毒品所得財物新臺幣壹仟│
│  ├────┤        ├────┤   82頁                     │元，沒收之，如全部或一部不能沒│
│  │基隆市仁│        │1,000元 │ 庭訊：                   │收時，以其財產抵償之；未據扣案│
│  │三路附近│        │        │   (1)100.5.31(100年度偵聲字 │之手機壹支及「0000000000」號SI│
│  │某電動玩│        │        │     第26號卷第17頁)        │M 卡壹枚，均沒收之，如全部或一│
│  │具店前  │        │        │   (2)100.7.21(100年度訴字第 │部不能沒收時，追徵其價額。    │
│  │        │        │        │     508 號卷第19頁         │                              │
│  │        │        │        │   (3)100.8.3(100年度訴字第  │                              │
│  │        │        │        │     508號卷第41頁)         │                              │
│  │        │        │        │(2)證人陳漢丞之證言：        │                              │
│  │        │        │        │ 警詢：                   │                              │
│  │        │        │        │   (100年度偵字第1621號卷(二) │                              │
│  │        │        │        │   第10頁)                  │                              │
│  │        │        │        │ 偵查：                   │                              │
│  │        │        │        │    (1)100.4.19(100年度偵字第│                              │
│  │        │        │        │      1621號卷(二)第25頁)     │                              │
│  │        │        │        │    (2)100.5.16(100年度偵字第│                              │
│  │        │        │        │      1621號卷(二)第82頁)     │                              │
│  │        │        │        │(3)通訊監察書：              │                              │
│  │        │        │        │  100年度偵字第1621號卷(一)第 │                              │
│  │        │        │        │  45-47頁                   │                              │
│  │        │        │        │(4)監聽譯文：                │                              │
│  │        │        │        │  100年度偵字第1621號卷(一)第 │                              │
│  │        │        │        │  16頁                      │                              │
├─┼────┼────┼────┼──────────────┼───────────────┤
│15│100年3月│高仕杰  │海洛因 1│(1)被告薛佳玲之自白：        │薛佳玲販賣第一級毒品，累犯，處│
│  │8日上午9│        │小包（數│ 警詢：                   │有期徒刑柒年捌月。未據扣案之販│
│  │時30分許│        │量不詳）│   (1)100.4.7(100年度偵字第  │賣第一級毒品所得財物新臺幣壹仟│
│  ├────┤        ├────┤     1621號卷(一)第10頁)      │元，沒收之，如全部或一部不能沒│
│  │基隆市仁│        │1,000元 │   (2)100.4.29(100年度偵字第 │收時，以其財產抵償之；未據扣案│
│  │三路附近│        │        │     1621號卷(二)第40頁背面)  │之手機壹支及「0000000000」號SI│
│  │某電動玩│        │        │ 偵查：                   │M 卡壹枚，均沒收之，如全部或一│
│  │具店內  │        │        │   (1)100.4.8(100年度偵字第  │部不能沒收時，追徵其價額。    │
│  │        │        │        │     1621號卷(一)第120頁）    │                              │
│  │        │        │        │   (2)100.4.29(100年度偵字第 │                              │
│  │        │        │        │     1621號卷(二)第52頁)      │                              │
│  │        │        │        │   (3)100.6.15(100年度偵字第 │                              │
│  │        │        │        │     1621號卷(二)第96頁)      │                              │
│  │        │        │        │ 庭訊：                   │                              │
│  │        │        │        │   (1)100.4.8(100年度聲羈字第│                              │
│  │        │        │        │     43號卷第17-18頁)       │                              │
│  │        │        │        │   (2)100.5.31(100年度偵聲字 │                              │
│  │        │        │        │     第26號卷第17頁)        │                              │
│  │        │        │        │   (3)100.7.21(100年度訴字第 │                              │
│  │        │        │        │     508號卷第20頁)         │                              │
│  │        │        │        │   (4)100.8.3(100年度訴字第  │                              │
│  │        │        │        │     508號卷第42頁)         │                              │
│  │        │        │        │(2)證人高仕杰之證言：        │                              │
│  │        │        │        │  偵查：                    │                              │
│  │        │        │        │   (1)100.4.11(100年度偵字第 │                              │
│  │        │        │        │     1621號卷(一)第161頁）    │                              │
│  │        │        │        │   (2)100.6.15(100年度偵字第 │                              │
│  │        │        │        │     1621號卷(二)第96頁)      │                              │
│  │        │        │        │(3)通訊監察書：              │                              │
│  │        │        │        │  100年度偵字第1621號卷(一)第 │                              │
│  │        │        │        │  45-47頁                   │                              │
│  │        │        │        │(4)監聽譯文：                │                              │
│  │        │        │        │  100年度偵字第1621號卷(一)第 │                              │
│  │        │        │        │  19頁反面                  │                              │
├─┼────┼────┼────┼──────────────┼───────────────┤
│16│100年3月│陳漢丞  │海洛因 1│(1)被告薛佳玲之自白：        │薛佳玲販賣第一級毒品，累犯，處│
│  │8日下午5│        │小包（數│ 警詢：                   │有期徒刑柒年捌月。未據扣案之販│
│  │時50分許│        │量不詳）│   100年度偵字第1621號卷(二)第│賣第一級毒品所得財物新臺幣壹仟│
│  ├────┤        ├────┤   41頁                     │元，沒收之，如全部或一部不能沒│
│  │基隆市仁│        │1,000元 │ 偵查：                   │收，以其財產抵償之；未據扣案之│
│  │三路附近│        │        │   100年度偵字第1621號卷(二)第│手機壹支及「0000000000」號SIM │
│  │某電動玩│        │        │   53頁                     │卡壹枚，均沒收之，如全部或一部│
│  │具店內  │        │        │ 庭訊：                   │不能沒收時，追徵其價額。      │
│  │        │        │        │   (1)100.5.31(100年度偵聲字 │                              │
│  │        │        │        │     第26號卷第17頁)        │                              │
│  │        │        │        │   (2)100.7.21(100年度訴字第 │                              │
│  │        │        │        │     508 號卷第19頁)        │                              │
│  │        │        │        │   (3)100.8.3(100年度訴字第  │                              │
│  │        │        │        │     508號卷第41頁)         │                              │
│  │        │        │        │(2)證人陳漢丞之證言：        │                              │
│  │        │        │        │ 警詢：                   │                              │
│  │        │        │        │   100年度偵字第1621號卷(二)第│                              │
│  │        │        │        │   10頁                     │                              │
│  │        │        │        │ 偵查：                   │                              │
│  │        │        │        │   100年度偵字第1621號卷(二)第│                              │
│  │        │        │        │   25頁                     │                              │
│  │        │        │        │(3)通訊監察書：              │                              │
│  │        │        │        │  100年度偵字第1621號卷(一)第 │                              │
│  │        │        │        │  45-47頁                   │                              │
│  │        │        │        │(4)監聽譯文：                │                              │
│  │        │        │        │  100年度偵字第1621號卷(一)第 │                              │
│  │        │        │        │  19頁                      │                              │
├─┼────┼────┼────┼──────────────┼───────────────┤
│17│100年3月│陳漢丞  │海洛因 1│(1)被告薛佳玲之自白：        │薛佳玲販賣第一級毒品，累犯，處│
│  │10日晚上│        │小包（數│ 警詢：                   │有期徒刑柒年捌月。未據扣案之販│
│  │8時許   │        │量不詳）│   100年度偵字第1621號卷(二)第│賣第一級毒品所得財物新臺幣壹仟│
│  ├────┤        ├────┤   41頁                     │元，沒收之，如全部或一部不能沒│
│  │基隆市崇│        │1,000元 │ 偵查：                   │收時，以其財產抵償之；未據扣案│
│  │德路某OK│        │        │   100年度偵字第1621號卷(二)第│之手機壹支及「0000000000」號SI│
│  │便利商店│        │        │   53頁                     │M 卡壹枚，均沒收之，如全部或一│
│  │前      │        │        │ 庭訊：                   │部不能沒收時，追徵其價額。    │
│  │        │        │        │   (1)100.5.31(100年度偵聲字 │                              │
│  │        │        │        │     第26號卷第17頁)        │                              │
│  │        │        │        │   (2)100.7.21(100年度訴字第 │                              │
│  │        │        │        │     508號卷第19頁)         │                              │
│  │        │        │        │   (3)100.8.3(100年度訴字第  │                              │
│  │        │        │        │     508號卷第41-42頁)      │                              │
│  │        │        │        │(2)證人陳漢丞之證言：        │                              │
│  │        │        │        │ 警詢：                   │                              │
│  │        │        │        │   100年度偵字第1621號卷(二)第│                              │
│  │        │        │        │   10頁至背面               │                              │
│  │        │        │        │ 偵查：                   │                              │
│  │        │        │        │   100年度偵字第1621號卷(二)第│                              │
│  │        │        │        │   25-26頁                  │                              │
│  │        │        │        │(3)通訊監察書：              │                              │
│  │        │        │        │  100年度偵字第1621號卷(一)第 │                              │
│  │        │        │        │  45-47頁                   │                              │
│  │        │        │        │(4)監聽譯文：                │                              │
│  │        │        │        │   100年度偵字第1621號卷(一)第│                              │
│  │        │        │        │   16頁反面                 │                              │
├─┼────┼────┼────┼──────────────┼───────────────┤
│18│100年3月│陳漢丞  │海洛因 1│(1)被告薛佳玲之自白：        │薛佳玲販賣第一級毒品，累犯，處│
│  │13日下午│        │小包（數│ 偵查：                   │有期徒刑柒年捌月。未據扣案之販│
│  │3時10分 │        │量不詳）│   100年度偵字第1621號卷(二)第│賣第一級毒品所得財物新臺幣壹仟│
│  │許      │        │        │   82頁                     │元，沒收之，如全部或一部不能沒│
│  ├────┤        ├────┤ 庭訊：                   │收時，以其財產抵償之；未據扣案│
│  │基隆市仁│        │1,000元 │   (1)100.4.8(100年度聲羈字第│之手機壹支及「0000000000」號SI│
│  │三路附近│        │        │     43號卷第18頁)          │M 卡壹枚，均沒收之，如全部或一│
│  │某電動玩│        │        │   (2)100.5.31(100年度偵聲字 │部不能沒收時，追徵其價額。    │
│  │具店前  │        │        │     第26號卷第17頁)        │                              │
│  │        │        │        │   (3)100.7.21(100年度訴字第 │                              │
│  │        │        │        │     508號卷第20頁)         │                              │
│  │        │        │        │   (4)100.8.3(100年度訴字第  │                              │
│  │        │        │        │     508號卷第42頁)         │                              │
│  │        │        │        │(2)證人陳漢丞之證言：        │                              │
│  │        │        │        │ 警詢：                   │                              │
│  │        │        │        │   100年度偵字第1621號卷(二)第│                              │
│  │        │        │        │   10頁背面至11頁           │                              │
│  │        │        │        │ 偵查：                   │                              │
│  │        │        │        │    (1)100.4.8(100年度偵字第 │                              │
│  │        │        │        │      1621 號卷(一)117頁)     │                              │
│  │        │        │        │    (2)100.4.19(100年度偵字第│                              │
│  │        │        │        │      1621號卷(二)第26頁)     │                              │
│  │        │        │        │    (3)100.5.16(100年度偵字第│                              │
│  │        │        │        │      1621號卷(二)第82頁)     │                              │
│  │        │        │        │(3)通訊監察書：              │                              │
│  │        │        │        │  100年度偵字第1621號卷(一)第 │                              │
│  │        │        │        │  45-47頁                   │                              │
│  │        │        │        │(4)監聽譯文：                │                              │
│  │        │        │        │   100年度偵字第1621號卷(一)第│                              │
│  │        │        │        │   16頁反面                 │                              │
└─┴────┴────┴────┴──────────────┴───────────────┘
附表二：
┌─┬────┬────┬────┬──────────────┬───────────────┐
│編│交易時間│交易對象│交易數量│被告供述、證人證言及監聽譯文│罪  名  及  應  處  刑  罰    │
│號├────┤        ├────┤                            │                              │
│  │交易地點│        │價    格│                            │                              │
├─┼────┼────┼────┼──────────────┼───────────────┤
│1 │100年2月│朱宏亮  │安非他命│(1)被告薛佳玲之自白：        │薛佳玲販賣第二級毒品，累犯，處│
│  │7日下午4│        │1 小包（│ 警詢：                   │有期徒刑貳年。未據扣案之販賣第│
│  │時20分許│        │數量不詳│   100年度偵字第1621號卷(一)第│二級毒品所得財物新臺幣貳仟伍佰│
│  │        │        │）      │   10頁背面                 │元，沒收之，如全部或一部不能沒│
│  ├────┤        ├────┤ 偵查：                   │收，以其財產抵償之；未據扣案之│
│  │基隆市崇│        │新臺幣（│   (1)100.4.8(100年度偵字第16│手機壹支及「0000000000」號SIM │
│  │德路之OK│        │下同）  │     21號卷(一)第119頁)       │卡壹枚，均沒收之，如全部或一部│
│  │便利商店│        │2,500元 │   (2)100.8.11(100年度他字第6│不能沒收時，追徵其價額。      │
│  │附近    │        │        │     73號卷第54-55頁)       │                              │
│  │        │        │        │ 庭訊：                   │                              │
│  │        │        │        │   (1)100.5.31(100年度偵聲字 │                              │
│  │        │        │        │     第26號卷第17頁)        │                              │
│  │        │        │        │   (2)100.8.3(100年度訴字第  │                              │
│  │        │        │        │     508號卷第43-44頁)      │                              │
│  │        │        │        │(2)證人朱宏亮之證言：        │                              │
│  │        │        │        │ 警詢：                   │                              │
│  │        │        │        │   100年度他字第673 號卷第36│                              │
│  │        │        │        │   頁                       │                              │
│  │        │        │        │ 偵查                     │                              │
│  │        │        │        │   100年度他字第673 號卷第42│                              │
│  │        │        │        │   頁                       │                              │
│  │        │        │        │(3)通訊監察書：              │                              │
│  │        │        │        │  100年度偵字第1621號卷(一)第 │                              │
│  │        │        │        │  42-44頁                   │                              │
│  │        │        │        │(4)監聽譯文：                │                              │
│  │        │        │        │  100年度偵字第1621號卷(一)第 │                              │
│  │        │        │        │  21頁                      │                              │
├─┼────┼────┼────┼──────────────┼───────────────┤
│2 │100年3月│朱宏亮  │安非他命│(1)被告薛佳玲之自白：        │薛佳玲販賣第二級毒品，累犯，處│
│  │8 日上午│        │1 小包（│ 偵查：                   │有期徒刑貳年。未據扣案之販賣第│
│  │11時許  │        │數量不詳│   100年度他字第673 號卷第56│二級毒品所得財物新臺幣壹仟元，│
│  │        │        │）      │   頁                       │沒收之，如全部或一部不能沒收時│
│  ├────┤        ├────┤ 庭訊：                   │，以其財產抵償之；未據扣案之手│
│  │基隆市中│        │1,000元 │  (1)100.5.31(100年度偵聲字  │機壹支及「0000000000」號SIM 卡│
│  │山國小附│        │        │    第26號卷第17頁)         │壹枚，均沒收之，如全部或一部分│
│  │近      │        │        │  (2)100.8.3(100年度訴字第508│不能沒收時，追徵其價額。      │
│  │        │        │        │    號卷第43-44頁)          │                              │
│  │        │        │        │(2)證人朱宏亮之證言：        │                              │
│  │        │        │        │ 警詢：                   │                              │
│  │        │        │        │   100年度他字第673號卷第36-│                              │
│  │        │        │        │   37頁                     │                              │
│  │        │        │        │ 偵查                     │                              │
│  │        │        │        │   100年度他字第673號卷第42-│                              │
│  │        │        │        │   43頁                     │                              │
│  │        │        │        │(3)通訊監察書：              │                              │
│  │        │        │        │  100年度偵字第1621號卷(一)第 │                              │
│  │        │        │        │  45-47頁                   │                              │
│  │        │        │        │(4)監聽譯文：                │                              │
│  │        │        │        │  100年度偵字第1621號卷(一)第 │                              │
│  │        │        │        │  21頁                      │                              │
└─┴────┴────┴────┴──────────────┴───────────────┘